臺灣新北地方法院刑事判決
110年度審訴字第1282號
公  訴  人  臺灣新北地方檢察署檢察官
被      告  謝嘉瑋



上列被告因詐欺案件，經檢察官提起公訴（110年度偵字第35023
號），被告於準備程序中就被訴事實為有罪之陳述，經告知簡式
審判程序之旨，並聽取當事人之意見後，本院合議庭裁定由受命
法官獨任進行簡式審判程序審理，判決如下：
    主  文
謝嘉瑋以網際網路對公眾散布而犯詐欺取財罪，累犯，處有期徒
刑壹年貳月。未扣案之犯罪所得新臺幣參萬零伍佰元沒收，於全
部或一部不能沒收或不宜執行沒收時，追徵其價額。
    事實及理由
一、本件犯罪事實及證據，除犯罪事實欄一第6、7行「基於詐欺
    取財之犯意」更正為「基於以網際網路對公眾散布而詐欺取
    財之犯意」、第8行「以不詳之方法連結網際網路」更正為
    「在不詳地點利用廠牌不詳之行動電話連結網際網路」；證
    據部分補充「被告謝嘉瑋於本院準備程序、審理時之自白」
    外，其餘均引用如附件檢察官起訴書之記載。
二、論罪科刑：
  ㈠核被告所為，係犯刑法第339條之4第1項第3款之以網際網路
    對公眾散布而犯詐欺取財罪。
　㈡查被告前有如附件起訴書犯罪事實欄所載之論罪科刑及徒刑 
    執行紀錄，此有臺灣高等法院被告前案紀錄在卷可查，其於
     有期徒刑執行完畢後5年內故意再犯本案有期徒刑以上之罪
    ，為累犯。至司法院釋字第775號解釋，依解釋意旨，係指
    構成累犯者，不分情節，一律加重最低本刑，於不符合刑法
    第59條所定要件之情形下，致生行為人所受之刑罰超過其所
    應負擔罪責之個案，不符罪刑相當原則、比例原則，於此範
    圍內，在修正前，為避免發生上述罪刑不相當之情形，法院
    就該個案應裁量是否加重最低本刑，依此，該解釋係指個案
    應量處最低法定刑、又無法適用刑法第59條在內減輕規定之
    情形，法院應依此解釋意旨裁量不予加重最低本刑，本案被
    告之犯罪情節，並無上開情事，尚無依解釋意旨裁量不予加
    重最低本刑之餘地，應依刑法第47條第1項規定加重其刑。
  ㈢爰審酌被告正值青壯，不思以正途獲取財物，為圖私利，竟
    以不法方式詐取告訴人之財物，所為實屬不該，兼衡被告自
    陳教育程度為高中肄業，業工，月薪4至5萬元之家庭經濟狀
    況，及其犯罪之動機、目的、手段，暨犯後坦承犯行，態度
    良好等一切情狀，量處如主文所示之刑。
三、按犯罪所得，屬於犯罪行為人者，沒收之；前二項之沒收，
    於全部或一部不能沒收或不宜執行沒收時，追徵其價額，刑
    法第38條之1第1項前段、第3項分別定有明文。查本件被告
    詐得之新臺幣3萬0,500元為其犯罪所得，雖未經扣案，揆諸
    上揭規定，仍應予宣告沒收，並於全部或一部不能沒收或不
    宜執行沒收時，追徵其價額。至未扣案廠牌不詳之行動電話
    1支，雖為被告所有供犯本案犯行所用之物，惟未據扣案，
    亦無其他積極事證足認上開行動電話現時尚屬存在而未滅失
    ，爰不予宣告沒收，附此敘明。　　
據上論斷，應依刑事訴訟法第273條之1第1項、第299條第1項前
段、第310條之2、第454條第2項，刑法第339條之4第1項第3款、
第47條第1項、第38條之1第1項前段、第3項，刑法施行法第1條
之1，判決如主文。
本案經檢察官鄭朝光提起公訴，檢察官盧祐涵到庭執行職務。
中　　華　　民　　國　　111 　年　　1 　　月　　7 　　日
                  刑事第二十五庭  法  官  王綽光

上列正本證明與原本無異。
如不服本判決，應於判決送達後20日內敘明上訴理由，向本院提
出上訴狀 (應附繕本) ，上訴於臺灣高等法院。其未敘述上訴理
由者，應於上訴期間屆滿後20日內向本院補提理由書「切勿逕送
上級法院」。
                                  書記官  王嘉蓉
　　　　　　　　　　　　　　　　　
中　　華　　民　　國　　111 　年　　1 　　月　　11　　日
附錄本案論罪科刑法條全文：
中華民國刑法第339條之4
犯第339條詐欺罪而有下列情形之一者，處1年以上7年以下有期
徒刑，得併科1百萬元以下罰金：
一、冒用政府機關或公務員名義犯之。
二、三人以上共同犯之。
三、以廣播電視、電子通訊、網際網路或其他媒體等傳播工具，
    對公眾散布而犯之。
前項之未遂犯罰之。
--------------------------------------------------------
【附件】
臺灣新北地方檢察署檢察官起訴書
                                    110年度偵字第35023號
　　被　　　告　謝嘉瑋　男　29歲（民國00年0月00日生）
　　　　　　　　　　　　籍設新北市○○區○○路00號5樓
　　　　　　　　　　　　（另案於法務部○○○○○○○執行                        中）
　　　　　　　　　　　　國民身分證統一編號：Z000000000號
上列被告因詐欺案件，業經偵查終結，認應提起公訴，茲將犯罪
事實及證據並所犯法條分敘如下：
　　　　犯罪事實
一、謝嘉瑋前因施用毒品案件，經臺灣新北地方法院以106年度
    簡字第3596號判決判處有期徒刑4月確定；復因妨害兵役案
    件，經同法院以106年度簡字第3712號判決判處有期徒刑2月
    確定，上開2罪刑，嗣經同法院以106年度聲字第5123號裁定
    應執行有期徒刑5月確定，於民國107年2月25日執行完畢。
    詎仍不知悔改，意圖為自己不法之所有，基於詐欺取財之犯
    意，明知其無出售行電話之真意，先於108年12月2日晚間8
    時前某時許，以不詳之方法連結網際網路，並以暱稱「汪潔
    」在社群軟體「facebook(下稱臉書）」刊登公開販售「IPH
    ONE 11 pro」之行動電話之不實訊息，陳映成於108年12月2
    日晚間8時許瀏覽，使用臉書通訊軟體Messenger訊息功能與
    「汪潔」聯繫，「汪潔」並稱願以新臺幣（下同）3萬0,500
    元販售行動電話「IPHONE 11 pro」1支云云，致陳映成陷於
    錯誤，而於108年12月2日上午10時39分許，在臺南市○○區○○
    路000號「網寮郵局」臨櫃匯款3萬0,500元至謝嘉瑋所申辦
    之王道商業銀行帳號00000000000000號帳戶（下稱王道銀行
    帳戶）。約於3日後，陳映成收受謝嘉瑋所寄送之商品包裹
    ，待陳映成打開包裹後，發現所寄送之物品並非行動電話而
    係情趣用品（未扣案），始悉上情。
二、案經陳映成訴由新北市政府警察局土城分局報告偵辦。
　　　　證據並所犯法條
一、證據清單及待證事實
編號 證　據　名　稱　　 待　證　事　實　　　　 1 被告謝嘉瑋於警詢及本署偵訊時之供述 證明王道銀行帳戶為被告所申辦，且告訴人陳映成匯款後，由被告提領一空之事實。 2 告訴人陳映成於警詢時之指訴 證明告訴人於108年12月2日晚間8時許瀏覽臉書見被告刑登出售行動電話之訊息，而使用通訊軟體Messenger傳送訊息與暱稱「汪潔」之人聯繫，「汪潔」並稱願以3萬0,500元販售行動電話「IPHONE 11 pro」1支云云，致告訴人因而陷於錯誤，於108年12月2日上午10時39分許，在臺南市○○區○○路000號「網寮郵局」臨櫃匯款3萬0,500元至被告所申辦之王道銀行帳戶，嗣後僅收受情趣用品之事實。 3 對話紀錄1份 證明告訴人遭被告詐欺經過之事實。 4 王道銀行帳戶之開戶資料及交易明細 證明王道銀行帳戶係被告所申辦，且告訴人遭詐欺而匯款後，旋即遭提領一空之事實。 5 告訴人提供郵政跨行匯款申請書1份 證明告訴人遭詐欺而匯款之事實。 
二、核被告所為，係犯刑法第339條之4第1項第3款以網際網路對
    公眾散布之詐欺取財罪嫌。被告曾受如犯罪事實欄所載之有
    期徒刑執行完畢，有刑案資料查註紀錄表在卷可稽，於受有
    期徒刑之執行完畢後，5年以內故意再犯本件有期徒刑以上
    之罪，為累犯，請參照大法官會議釋字第775號解釋意旨，
    審酌是否依刑法累犯規定，加重其刑。又被告因上開犯行而
    獲取之款項，為其犯罪所得，請依刑法第38條之1第1項規定
    宣告沒收，如於全部或一部不能沒收或不宜執行沒收時，則請
    依刑法第38條之1第3項規定，追徵其價額。至本件所寄送之
    情趣用品，雖係供犯罪所用，惟業已交付告訴人，自非屬被
    告所有，爰不聲請宣告沒收。
三、依刑事訴訟法第251條第1項提起公訴。
　　此　致
臺灣新北地方法院
中　　華　　民　　國　 110　　年　　10　　月　　26　　日
　　　　　　　　　　　　　　　檢　察　官　鄭朝光